【裁判字號】    97,交聲,2747
【裁判日期】    980123
【裁判案由】    交管條例聲異
【裁判全文】
臺灣板橋地方法院交通事件裁定        97年度交聲字第2747號
原處分機關  交通部公路總局臺北區監理所板橋監理站
異  議  人  甲○○
                      樓
上列受處分人因違反道路交通管理處罰條例案件，對於交通部公
路總局台北區監理板橋監理站所民國97年10月9 日所為之板監裁
字裁41-C00000000號裁決處分（原舉發通知單號碼：臺北縣政府
警察局北縣警交字第C00000000 號），聲明異議，本院裁定如下
：
    主  文
異議駁回。
    理  由
一、原處分意旨略以：異議人即受處分人甲○○於民國97年9 月
    16日17時46分，將其所有車號XSK-929 號重機車停放於臺北
    縣中和市○○路100 之1 號前屬禁止臨時停車處所之人行道
    上，經臺北縣政府警察局中和分局（下稱舉發機關）員警以
    異議人有「在禁止臨時停車處所停車」之違規事由逕行舉發
    ，嗣異議人提出申訴，經交通部公路總局台北區監理所板橋
    監理站（下稱原處分機關）函請舉發警局調查結果，認受處
    分人確有在禁止臨時停車處所停車之違規事由，乃依道路交
    通管理處罰條例第56條第1 項第1 款之規定，於於97年10月
    9 日以板監裁字裁41-C00000000號裁處受處分人罰鍰新臺幣
    （下同）600 元。異議人於97年10月9 日收受裁決書後，旋
    於同日提出本件異議。
二、按道路交通安全規則所稱之汽車乃指在道路上不依軌道或電
    力架線而以原動機行駛之車輛，包括機械腳踏車，此該規則
    第2 條第1 項第1 款定有明文。次按橋樑、隧道、圓環、障
    礙物對面、鐵路平交道、人行道、行人穿越道、快車道等處
    ，不得臨時停車，道路交通安全規則第111 條第1 項第1 款
    分別規定之。又汽車駕駛人在禁止臨時停車處所停車者，處
    600 元以上1,200 元以下罰鍰；前項情形，交通勤務警察、
    依法令執行交通稽查任務人員或交通助理人員，應責令汽車
    駕駛人將車移置適當處所；如汽車駕駛人不予移置或不在車
    內時，得由該交通勤務警察、依法令執行交通稽查任務人員
    或交通助理人員為之，道路交通管理處罰條例第56條第1 項
    第1 款、第2 項分別定有明文。再者，汽車駕駛人之行為有
    違規停車，或違規停車而駕駛人不在場，經以科學儀器取得
    違規證據資料，當場不能或不宜攔截製單舉發者，得對汽車
    所有人逕行舉發之；至前項逕行舉發，應記明車輛牌照號碼
    、車型等可資辨明之資料，查明汽車所有人姓名或名稱、住
    址後，製單舉發處罰之，道路交通管理處罰條例第7 條之2
    第1 項第7 款、第2 項及第4 項亦有明文。
三、聲明異議意旨略以：異議人原係將系爭機車停放於該人行道
    上之機車停車格內（即舉發照片路樹之左邊），但遭人擅自
    將車移出停車格之外（即舉發照片路樹之右邊），又該區○
    ○道本為機車停放區，既規定人行道不得停放機車，該段人
    行道卻又有部分路段有設置停車格，與法規有所矛盾，為此
    聲明異議，請求撤銷原處分云云。
四、經查，異議人於97年9 月16日17時46分，將其所有車號XSK-
    929 重機車，停放於台北縣中和市○○路100 之1 號前屬禁
    止臨時停車處所之人行道上，為臺北縣政府警察局中和分局
    員警以異議人有「在禁止臨時停車處所停車」之事由予以逕
    行舉發等情，乃為異議人所是認，並有臺北縣政府警察局97
    年9 月16日北縣警交字第C00000000 號舉發違反道路交通管
    理事件通知單、原處分機關所為之97年10月9 日板監裁字裁
    41-C 00000000 號裁決書、臺北縣政府警察局中和分局97年
    10月2 日北縣警中申字第0970056833號書函各1 份及採證照
    片4 幀在卷可證。異議人雖辯稱其機車係遭人移動云云，然
    此除屬其個人意見之外，復未提出其他任何積極事證資以佐
    證確遭他人移動車輛致生違規，且自異議人提出之照片及前
    揭採證照片觀之，異議人之機車停放整齊，左右亦均停放數
    輛機車，排列整齊，則倘有他人為佔用異議人之機車停車格
    而故意搬移異議人之機車，亦係應將異議人之機車隨意停放
    ，或以最便利之方式將之停放於該處所之最旁邊，豈有特意
    將原停放於舉發照片中路樹左方之重型機車搬移繞過一棵路
    樹後，整齊停放於舉發照片中路樹右方之其他違規機車中間
    ，是以異議人前開所辯，顯與常理不符，不足採信。
五、綜上所述，異議人於上開時、地，將所騎乘之機車停放在屬
    禁止臨時停車處所之人行道上之違規事實，既可認定，則執
    勤警員對於該交通違規行為予以逕行舉發，原處分機關經查
    證後，亦據此引用道路交通管理處罰條例第56條第1 項第1
    款、違反道路交通管理事件統一裁罰基準表之規定，裁處異
    議人罰鍰600 元，於法即無不當。本件異議內容，核無理由
    ，予以駁回。
據上論斷，應依道路交通案件處理辦法第19條，裁定如主文。
中    華    民    國    98    年    1     月    23    日
                  交通法庭  法  官  邱景芬
上正本證明與原本無異。
如不服本裁定應於送達後五日內向本院提出抗告狀。
                            書記官  黃文儀
中    華    民    國    98    年    1     月    23    日


司法院資訊處製作；財團法人民間司法改革基金會備份。
